【裁判字號】    96,交易,123
【裁判日期】    971211
【裁判案由】    過失致重傷害
【裁判全文】
臺灣臺南地方法院刑事判決             96年度交易字第123號
公  訴  人  臺灣臺南地方法院檢察署檢察官
被      告  乙○○
上列被告因過失重傷害案件，經檢察官提起公訴（96年度調偵字
第740號、第743號），被告就被訴事實為有罪之陳述，本院裁定
進行簡式審判程序，判決如下：
    主  文
乙○○因過失傷害人致重傷，處有期徒刑捌月，減為有期徒刑肆
月，如易科罰金，以新臺幣壹仟元折算壹日。
    事  實
一、乙○○於民國九十五年十月二十五日下午十四時二十分許駕
    駛車牌號碼Ｓ４－０８６６號自小客車，沿臺南縣下營鄉○
    里村○○路○段（起訴書誤載為中山南路二段）一二二巷由
    東往西方向行駛，行經該路與仁里街交岔路口時，本應注意
    汽車行駛時，駕駛人應注意車前狀況，並隨時採取必要之安
    全措施，而當時天候晴、日間自然光線、柏油路面、乾燥、
    無缺陷、視距復屬良好，客觀上並無不能注意之情事，適王
    清涼騎乘車牌號碼ＫＫ５－２７９號重型機車，沿仁里街南
    向北方向駛至，乙○○竟疏未注意車前狀況，並隨時採取必
    要之安全措施，致其所駕駛之上開自小客車左前車頭與王清
    涼騎乘之上開重型機車右前輪處，在上開交岔口路發生碰撞
    ，王清涼遭撞擊後彈到該自小客車左前擋風玻璃，造成擋風
    玻璃破裂後，又彈到地面上，嗣王清涼經送醫急救後仍意識
    不清，受有創傷性腦損傷併硬腦膜下出血、廣泛性軸索損傷
    、腹部鈍傷胰臟裂傷、創傷性胰臟炎併膿傷、多處顏面骨骨
    折及顏面撕裂傷、胸部鈍傷及雙側肺鈍傷、右側肋骨多處骨
    折、右側股骨頸骨折、急性呼吸衰竭、氣切手術術後、水腦
    症等呈植物人狀態之難治重傷害。嗣乙○○於肇事後，警員
    前往現場處理時，於有偵查犯罪職權之公務員已知悉犯罪事
    實與犯罪之人前，當場向警員表示為肇事人，並接受裁判而
    自首。
二、案經王清涼之配偶甲○○○訴由臺南縣警察局麻豆分局報告
    臺灣臺南地方法院檢察署檢察官偵查起訴。
    理  由
一、訊據被告乙○○對於上揭犯罪事實坦承不諱，並據告訴人甲
    ○○○及代行告訴人王鼎欽指訴在卷，復有臺南縣警察局麻
    豆分局道路交通事故現場圖（按將中山路二段誤載為中山南
    路二段）一紙、道路交通事故調查報告表(一)、(二)（按將中山
    路二段誤載為中山南路二段）一份、道路交通事故現場蒐證
    照片十一幀及臺南縣警察局麻豆分局九十七年五月二十日南
    縣麻警偵字第０９７０００４４０９號函一份附卷（詳警卷
    第十一頁至第十三頁、第十八頁至第二十三頁；本院卷第三
    十三頁）可稽。又被害人王清涼因本件車禍受有創傷性腦損
    傷併硬腦膜下出血、廣泛性軸索損傷、腹部鈍傷胰臟裂傷、
    創傷性胰臟炎併膿傷、多處顏面骨骨折及顏面撕裂傷、胸部
    鈍傷及雙側肺鈍傷、右側肋骨多處骨折、右側股骨頸骨折、
    急性呼吸衰竭、氣切手術術後、水腦症等呈植物人狀態之難
    治重傷害，有奇美醫院柳營分院出具之被害人王清涼之診斷
    證明書一紙在卷（詳警卷第十七頁）可憑。又被告之過失行
    為與被害人王清涼之重傷害間，復有相當因果關係。綜上，
    本件被告過失致重傷之犯行，足堪認定，應予依法論科。
二、核被告乙○○所為，係犯刑法第二百八十四條第一項後段過
    失重傷害罪。又被告肇事後未被有偵查權之公務員或機關發
    覺其為犯嫌前，在肇事現場向到場處理之警員自承犯行，進
    而接受裁判，有臺南縣警察局麻豆分局道路交通事故肇事人
    自首情形紀錄表一份附卷（詳警卷第十四頁）足參，被告行
    為合乎自首之要件，爰依刑法第六十二條前段之規定，減輕
    其刑。爰審酌被告並無刑案前科紀錄，有臺灣臺南地方法院
    檢察署刑案資料查註紀錄表及臺灣高等法院被告前案紀錄表
    各一份在卷可按，堪認其品性尚佳，並參酌被告之生活狀況
    、智識程度（碩士畢業），及本件之過失程度、過失情節、
    被害人王清涼因本件車禍所受傷害嚴重，被告迄未能與被害
    人王清涼達成和解，惟業已於本院審理中當庭給付新臺幣（
    下同）五十萬元與告訴人甲○○○，作為被害人王清涼對被
    告所提刑事附帶民事訴訟損害賠償金額之一部分，此觀本院
    九十七年十一月二十七日審判筆錄即明（詳本院卷第六十四
    頁、第六十五頁），暨被告犯罪後坦承犯行態度尚佳等一切
    情狀，量處如主文所示之刑。又被告上開犯罪時間係在九十
    六年四月二十四日以前，應依中華民國九十六年罪犯減刑條
    例第二條第一項第三款之規定，減刑二分之一後，並諭知易
    科罰金之折算標準，以資懲儆。另被告雖合於緩刑條件，並
    已先行賠償五十萬元，惟尚未能與被害人王清涼達成和解，
    且與被告願意賠償之四百六十萬元差距尚大，復經依法減刑
    在案，尚不宜緩刑，附予敘明。
據上論斷，應依刑事訴訟法第二百九十九條第一項前段、第二百
七十三條之一第一項，刑法第二百八十四條第一項後段、第六十
二條前段、第四十一條第一項前段，刑法施行法第一條之一，中
華民國九十六年罪犯減刑條例第二條第一項第三款、第七條、第
九條，判決如主文。
本案經檢察官王誠到庭執行職務。
中    華    民    國    97    年    12    月    11    日
                        交通法庭  法  官  陳金虎
以上正本證明與原本無異。
如不服本判決應於收受本判決後10日內向本院提出上訴書狀，並
應敘述具體理由。如未敘述上訴理由者，應於上訴期間屆滿後20
日內向本院補提理由書狀（均須按他造當事人之人數附繕本）「
切勿逕送上級法院」。
                                  書記官  蔡明峰
中    華    民    國    97    年    12    月    11    日
附錄本案論罪科刑法條全文：
中華民國刑法第二百八十四條第一項：
因過失傷害人者，處六月以下有期徒刑、拘役或五百元以下罰金
，致重傷者，處一年以下有期徒刑、拘役或五百元以下罰金。


司法院資訊處製作；財團法人民間司法改革基金會備份。
